nl: Bouwmaterialen > Gereedschap > Verfbenodigdheden > Verfspuiten: Airless spuiten; Persluchtspuiten; HVLP-spuiten
cs: Kutilství a řemeslo > Nářadí a nástroje > Malířské nástroje > Stříkací pistole: Bezvzduchové stříkací pistole; Stříkací pistole na stlačený vzduch; Stříkací pistole HVLP
zh-TW: 硬體 > 工具 > 油漆工具 > 噴漆槍: 無氣噴槍; 壓縮空氣噴槍; HVLP 噴槍
lt-LT: Techninė įranga > Įrankiai > Dažymo įrankiai > Dažų purkštuvai: Beoriai purkštuvai; Suspausto oro purkštuvai; HVLP purkštuvai
vi: Phần cứng > Công cụ > Dụng cụ sơn > Máy phun sơn: Máy phun sơn áp lực cao; Máy phun sơn khí nén; Máy phun sơn HVLP
ru: Оборудование и технические изделия > Инструменты > Малярные инструменты > Краскопульты: Безвоздушные краскопульты; Пневматические краскопульты; HVLP-краскопульты
ko: 철물 > 도구 > 페인트 공구 > 페인트 분무기: 에어리스 분무기; 압축공기 분무기; HVLP 분무기
en: Hardware > Tools > Paint Tools > Paint Sprayers: Airless Sprayers; Compressed Air Sprayers; HVLP Sprayers
nb: Maskinvare > Verktøy > Maleverktøy > Malesprøyter: Luftfrie sprøyter; Trykkluftsprøyter; Hvlp-sprøyter
pl: Sprzęt > Narzędzia > Narzędzia malarskie > Pistolety natryskowe: Natryskiwacze bezpowietrzne; Natryskiwacze na sprężone powietrze; Natryskiwacze Hvlp
pt-PT: Equipamento > Ferramentas > Ferramentas de pintura > Pulverizadores de pintura: Pulverizadores sem ar; Pulverizadores de ar comprimido; Pulverizadores Hvlp
hu: Hardver > Szerszámok > Festőeszközök > Festékpermetezők: Levegőmentes permetezők; Sűrített levegős permetezők; HVLP-permetezők
sl-SI: Gradbena oprema > Orodja > Orodja za barvanje > Pršilniki barve: Pršilniki brez zraka; Pršilniki na stisnjen zrak; Pršilniki HVLP
zh-CN: 五金/硬件 > 工具 > 涂刷工具 > 喷漆工具: 无气喷漆工具; 压缩空气喷漆工具; Hvlp 喷漆工具
sk-SK: Náradie > Nástroje > Nástroje na maľovanie > Mariarske striekacie pištole: Bezvzduchové striekacie pištole; Tlakové striekacie pištole; Nízkotlakové striekacie pištole
sv: Metallprodukter > Verktyg > Målarverktyg > Färgsprutor: Luftfria sprutor; Tryckluftssprutor; Sprutor med hög volym och lågt tryck
pt-BR: Ferragens > Ferramentas > Ferramentas para pintura > Pulverizadores de pintura: Pulverizadores sem ar; Pulverizadores de ar comprimido; Pulverizadores Hvlp
ja: DIY用品 > 工具 > 塗装用品 > スプレーガン: エアレススプレーガン; 圧縮空気スプレーガン; Hvlpスプレーガン
el: Υλικά κατασκευών > Εργαλεία > Εργαλεία βαφής > Ψεκαστήρες βαφής: Ψεκαστήρες βαφής χωρίς αέρα; Ψεκαστήρες πεπιεσμένου αέρα; Ψεκαστήρες HVLP
fr: Quincaillerie > Outils > Outils de peinture > Pistolets à peinture: Pulvérisateurs sans air; Pulvérisateurs à air comprimé; Pulvérisateurs HVLP
ro-RO: Feronerie > Unelte > Instrumente pentru vopsit > Pulverizatoare pentru vopsea: Pulverizatoare fără aer; Pulverizatoare cu aer comprimat; Pulverizatoare HVLP
es: Bricolaje > Herramientas > Herramientas de pintura > Pulverizadores de pintura: Pulverizadores sin aire; Pulverizadores de aire comprimido; Pulverizadores de alta presión
it: Articoli di ferramenta > Utensili > Articoli per verniciatura > Spruzzatori vernici: Spruzzatori airless; Spruzzatori ad aria compressa; Spruzzatori Hvlp
bg-BG: Железария > Инструменти > Инструменти за боядисване > Пистолети за боядисване: Машини за безвъздушно боядисване; Машини за боядисване с компресиран въздух; Професионални пистолети за боядисване HVLP
fi: Rakentaminen > Työkalut > Maalaustyökalut > Maalisuihkeet: Ilmattomat ruiskut; Paineilmaruiskut; HVLP-ruiskut
th: ฮาร์ดแวร์ > เครื่องมือ > เครื่องมือทาสี > สเปรย์พ่นสี: สเปรย์สุญญากาศ; สเปรย์อัดแรงดันลม; สเปรย์ HVLP (ปริมาณสูง - แรงดันต่ำ)
tr: Hırdavat > Aletler > Boya Aletleri > Boya Tabancaları: Havasız Püskürtücüler; Basınçlı Hava Püskürtücüler; Hvlp Püskürtücüler
da: Isenkram > Redskaber > Maleredskaber > Spraymaling: Luftfri sprøjter; Trykluftsprøjter; HVLP-sprøjter
de: Heimwerkerbedarf > Werkzeuge > Malerwerkzeug > Farbspritzpistolen: Airless-Spritzgeräte; Druckpumpzerstäuber; Hvlp-Spritzgeräte
hr-HR: Željezarija > Alati > Alati za bojanje > Raspršivači za boje: Bezračni raspršivači; Raspršivači s komprimiranim zrakom; HVLP raspršivači